# ELÍAS ABURTO CAMACLLANQUI

Lima-931945748

<u>elias.abucamac@gmail.com</u> <u>www.linkedin.com/in/elías-aburto-camacllanqui-539bb3180</u> <u>https://github.com/EliasAburtoC</u>

#### **RESUMEN**

Estudiante de la Diplomatura de Especialización en Ciencia de Datos para las Ciencias Sociales y la Gestión Pública de la Pontificia Universidad Católica del Perú (PUCP). Bachiller, perteneciente al tercio superior, de la carrera de Psicología Organizacional y de la Gestión Humana de la Universidad Nacional Mayor de San Marcos (UNMSM). Actualmente se desempeña como asistente de investigación del Centro de Investigación de la Universidad del Pacífico (CIUP), docente externo en Evisalud y miembro del grupo de estudio Avances en Medición Psicológica. Ha publicado artículos científicos en revistas indizadas a Scopus. Sus principales intereses de investigación son metodologías de investigación mixtas, psicometría, comportamiento organizacional y comportamiento del consumidor. Posee conocimientos en el manejo de programas estadísticos: Microsoft Excel, Jamovi, Stata, Python, R y SmartPLS. Posee habilidades de liderazgo, trabajo en equipo, resolución de conflictos y capacidad analítica.

#### FORMACIÓN ACADÉMICA

# PONTIFICIA UNIVERSIDAD CATÓLICA DEL PERÚ

Estudiante en la Diplomatura de Especialización en Ciencia de Datos para las Ciencias Sociales y la Gestión Pública | septiembre 2023 – actualmente

#### **UNIVERSIDAD NACIONAL MAYOR DE SAN MARCOS**

Bachiller en Psicología Organizacional y de la Gestión Humana | marzo 2018 – diciembre 2022

- Tercio superior.
- Delegado de base 2020-2021.

## **EXPERIENCIA PROFESIONAL**

#### **EVISALUD CONSULTORIAS**

Cargo: Docente externo | enero 2023 – actualmente

- Ejecutar los talleres de práctica del curso Análisis Estadístico con R.
- Diseñar y ejecutar la sesión 03: Análisis Factorial Confirmatorio del curso Validación de Instrumentos con R.

#### CENTRO DE INVESTIGACIÓN DE LA UNIVERSIDAD DEL PACÍFICO

Cargo: Asistente de Investigación | mayo 2022 - actualmente

- Participar en la redacción de artículos científicos que serán enviados a revistas Q1 y Q2.
- Analizar datos mediante programas estadísticos SmartPLS y R.
- Asesorar el diseño de proyectos de investigación de grupos aliados del extranjero.
- Participar en la revisión por pares de artículos de revistas Q1 y Q2.

#### GRUPO DE ESTUDIO AVANCES EN MEDICIÓN PSICOLÓGICA

Cargo: Coordinador General | enero 2023 - diciembre 2023

- Convocar y dirigir las reuniones semanales del grupo de estudios.
- Supervisar el desarrollo de las actividades de las coordinaciones.

Cargo: Coordinador de la Coordinación de Proyectos | enero 2022 – diciembre 2022

- Convocar y dirigir las reuniones semanales de la coordinación.
- Supervisar el desarrollo de las capacitaciones internas, eventos externos y proyectos de investigación.
- Coordinar la supervisión de los proyectos sobre metodología cuantitativa.

Cargo: Miembro de la Coordinación de Proyectos | marzo 2021 – diciembre 2021

- Gestionar lineamientos de las Capacitaciones Internas y Conversatorios Académicos del grupo de estudio.
- Asistir a las reuniones semanales de la coordinación.
- Redacción de reseña de investigación.
- Dirigir capacitación sobre Visualización de Datos con R.

# GRUPO DE INVESTIGACIÓN VINCULOS INTERDEPENDIENTES Y CONTEXTOS MEDIO AMBIENTALES SALUDABLES EN EL TRABAJO

Cargo: Miembro tesista de proyecto de investigación | enero 2021 – enero 2022

 Participar en el diseño y ejecución de un proyecto de investigación relacionado a los Residuos de Aparatos Eléctrico y Electrónicos (RAEE).

### **ARTÍCULOS CIENTÍFICOS PUBLICADOS**

Acosta-Prado, J.C., Zárate-Torres, R.A., Aburto-Camacllanqui, E., 2023. La intención emprendedora en estudiantes de maestría en administración de empresas de universidades colombianas: el rol moderador del control del comportamiento percibido. Formación universitaria 16, 31–40. <a href="https://doi.org/10.4067/s0718-50062023000300031">https://doi.org/10.4067/s0718-50062023000300031</a>

Castañón-Puga, M.; Rosales-Cisneros, R.F.; Acosta-Prado, J.C.; Tirado-Ramos, A.; Khatchikian, C.; Aburto-Camacllanqui, E. Earned Value Management Agent-Based Simulation Model. Systems 2023, 11, 86. <a href="https://doi.org/10.3390/systems11020086">https://doi.org/10.3390/systems11020086</a>

#### **OTROS CONOCIMIENTOS**

#### INSTITUTO CULTURAL PERUANO NORTEAMERICANO

Inglés – Nivel Avanzado | Julio 2023

#### **IEEE COMPUTER SOCIETY UNMSM**

Curso Fundamentos de Python para Ciencia de Datos | julio 2022 – agosto 2022

#### SOCIEDAD PERUANA DE PSICOMETRÍA

Curso Modelamiento de Ecuaciones Estructurales con Partial Least Squares (PLS-SEM): Aplicaciones con SmartPLS.| mayo 2022 – junio 2022

Curso AFC e Investigación Psicométrica | abril 2021 - mayo 2021

Curso-Taller Análisis de datos con R para psicólogos | marzo 2021 – marzo 2021

Curso Modelamiento de Ecuaciones Estructurales: aplicaciones en R y Amos | febrero 2021 – marzo 2021

#### **ECONÓMICA**

Stata y R: Análisis de datos utilizando ENAHO y ENDES | marzo 2022 – abril 2022

#### UNIVERSIDAD NACIONAL AGRARIA LA MOLINA

Análisis de Datos con R - Nivel Intermedio | marzo 2022 - abril 2022

# **COURSERA**

Introducción a Data Science: Programación Estadística con R | marzo 2022 – abril 2022

Curso Excel Fundamentals for Data Analysis | enero 2022 - febrero 2022

#### **UNIVERSIDAD DE GUADALAJARA**

Curso Software Aplicado a Recursos Humanos | movilidad virtual | agosto 2021 – diciembre 2021

# **CENTRO DE INFORMÁTICA UNMSM**

Microsoft Excel 2016 - Nivel avanzado | abril 2021 - mayo 2021

# **CERSEU PSICOLOGÍA UNMSM**

Diseño y evaluación de proyectos sociales | diciembre 2020 - marzo 2021